臺灣高等法院臺中分院刑事判決　　　　　　民國九十三年度上訴字第二○七一號
　　上　訴　人　臺灣彰化地方法院檢察署檢察官
　　被　　　告　乙○○
右上訴人因被告違反毒品危害防制條例案件，不服臺灣彰化地方法院中華民國九十三
年九月三十日第一審判決（民國九十三年度訴字第一一五五號，起訴案號：臺灣彰化
地方法院檢察署民國九十三年度毒偵字第二八五○號，併辦案號：臺灣彰化地方法院
檢察署九十三年度毒偵三六五一、三八七五號、九十四年度毒偵字第四十九號），提
起上訴，本院判決如左：
    主      文
原判決撤銷。
乙○○連續施用第一級毒品，累犯，處有期徒刑壹年貳月。
海洛因肆包（合計淨重點柒公克），又壹小包毛重零點壹公克均沒收銷燬之；塑
膠鏟子陸支沒收。
    事      實
一、乙○○曾因竊盜案件，經臺灣彰化地方法院判處有期徒刑七月，緩刑二年確定；
    又因違反毒品危害防制條例案件，經同院判處有期徒刑八月確定，前揭緩刑宣告
    亦遭撤銷，上開二刑期接續執行，於民國（下同）九十三年一月二十日假釋出監
    ，至同年二月二十日假釋期滿未經撤銷，以已執行完畢論。又因施用毒品案件，
    經法院先後二次裁定送觀察、勒戒後，均認無繼續施用毒品之傾向，由同院檢察
    署檢察官於八十九年一月二十日以八十八年度毒偵字第一八六七號，及九十年七
    月十六日以九十年度毒偵字第二六九八號各為不起訴處分確定。復因施用第一級
    毒品案件，經同院裁定施予強制戒治，所涉刑案部分，由同院判處徒刑確定，強
    制戒治部分則於九十一年十二月二十六日執行期滿釋放。詎乙○○仍不知悔改，
    在前揭強制戒治執行完畢並釋放後五年內，復基於施用第一級毒品之概括犯意，
    自九十三年四月初起至同年八月十日下午四時止，在彰化縣線西鄉○○村○○路
    一五九號住處內，以將海洛因置於針筒內注射之方式，連續施用第一級毒品海洛
    因多次。嗣於同年八月十三日下午四時許，在上址住處為警查獲，並當場扣得海
    洛因四包（合計淨重三點三七公克）、其所有供施用海洛因使用之塑膠鏟子六支
    ，及裝置塑膠鏟子所用之黑色皮包一個。又於同年十月十三日十三時五分許在彰
    化縣和美鎮○○路竹營里活動中心前查獲，其主動交付之第一級毒品海洛因一小
  包（毛重○．一公克）經驗尿結果呈陽性嗎啡反應，又於同年十一月十一日十七
    時許在彰化縣和美鎮非法施用第一級毒品海洛因，經採尿檢驗呈嗎啡陽性反應。
二、案經彰化縣警察局和美分局報請臺灣彰化地方法院檢察署檢察官偵查起訴及併辦
    到院。
    理      由
一、被告乙○○於原審法院準備程序中，先就右揭犯罪事實（未包括併辦部分）為有
    罪之陳述，且所犯係死刑、無期徒刑、最輕本刑為三年以上有期徒刑以外之罪，
    經同院合議庭依刑事訴訟法第二百七十三條之一第一項之規定，裁定由法官一人
    獨任進行簡式審判程序，先此敘明。
二、右揭犯罪事實，業據被告乙○○於警詢及偵審並本院行調查及審理中咸坦承不諱
    ，且被告於前揭時地獲案後，經警採其尿液送驗結果，係呈嗎啡陽性反應（施用
    海洛因者會在其體內代謝為嗎啡成分殘留，並經由尿液排出），有彰化縣衛生局
    煙毒尿液檢驗成績書一份在卷足稽，並有海洛因四包（合計淨重三點三七公克）
    ，又一小包（毛重○．一公克）、塑膠鏟子六支、黑色皮包一個扣案為憑，及法
    務部調查局鑑定通知書一份附卷可稽。而被告前因施用毒品案件，經法院先後二
    次裁定送觀察、勒戒後，均認無繼續施用毒品之傾向，由臺灣彰化地方法院檢察
    署檢察官於八十九年一月二十日以八十八年度毒偵字第一八六七號，及九十年七
    月十六日以九十年度毒偵字第二六九八號各為不起訴處分確定。復因施用第一級
    毒品案件，經原審法院裁定施予強制戒治，所涉刑案部分，由同院判處徒刑確定
    ，強制戒治部分則於九十一年十二月二十六日執行期滿釋放各情，有臺灣高等法
    院被告全國前案紀錄表、刑案資料查註紀錄表各一份附卷可按。本案事證已臻明
    確，被告犯行洵堪認定。
三、查被告乙○○前因施用毒品案件，經強制戒治執行完畢並釋放後，復於五年內再
    度施用第一級毒品海洛因，核其所為，係犯毒品危害防制條例第十條第一項之施
    用第一級毒品罪。被告為供自己施用之目的而持有上開毒品，其於施用前後持有
    海洛因之低度行為，應為施用之高度行為所吸收，不另論罪。又其先後多次施用
    海洛因犯行，方法相同，觸犯構成要件相同之罪名，顯係基於概括犯意反覆為之
    ，應依連續犯之規定論以一罪，並依法加重其刑。查被告前因竊盜案件，經原審
    法院判處有期徒刑七月，緩刑二年確定；又因違反毒品危害防制條例案件，經同
    院判處有期徒刑八月確定，前揭緩刑宣告亦遭撤銷，上開二刑期接續執行，於九
    十三年一月二十日假釋出監，至同年二月二十日假釋期滿未經撤銷，以已執行完
    畢論，有卷附臺灣高等法院被告全國前案紀錄表、刑案資料查註紀錄表足稽，其
    受有期徒刑之執行完畢，五年內再犯本件法定本刑有期徒刑以上之罪，為累犯，
    應依法遞加其刑，原判決予以論罪科刑固非無見，惟上開併辦（即九十三年十月
    十三日後同年十月十一日止先後查獲部分）原判決漏未審酌，檢察官上訴併辦前
    來為有理由，應由本院將原判決撤銷。爰審酌被告曾因施用毒品案件入監服刑，
    又曾接受觀察、勒戒及強制戒治，竟未能從中記取教訓，深切體認毒品危害己身
    健康之鉅，反而再次趁隙施用海洛因，足見被告自制能力尚有未足，而有接受相
    當期間監禁教化之必要，以促其及早矯正吸毒惡習；惟念及施用毒品固戕害個人
    健康至深，然就他人權益之侵害仍屬有限，及其犯罪目的、手段、犯罪後尚知坦
    承犯行之態度、具有高中肄業學歷之智識程度等一切情狀，量處如主文第二項所
    示之刑，以示懲儆。扣案之海洛因四包（合計淨重三點三七公克）、另一小包（
    毛重○．一公克），為毒品危害防制條例第二條第二項第一款所稱之第一級毒品
    ，應依同條例第十八條第一項前段之規定，沒收銷燬之；另扣案之塑膠鏟子六支
    ，則係被告所有供施用海洛因犯罪使用之物，業據被告供承在卷，應依刑法第三
    十八條第一項第二款之規定，宣告沒收。又扣案之黑色皮包一個，僅供被告裝置
    前揭塑膠鏟子之用，業經被告於原審法院審理時供述綦詳，並非直接作為被告施
    用毒品之犯罪工具，爰不予宣告沒收，併此敘明。
四、據上論斷，應依刑事訴訟法第三百六十九條第一項前段、第三百六十四條、第二
    百九十九條第一項前段，毒品危害防制條例第十條第一項、第十八條第一項前段
    ，刑法第十一條前段、第五十六條、第四十七條、第三十八條第一項第二款，判
    決如主文。
本案經檢察官甲○○到庭執行職務。
中     華     民     國     九十四     年      二      月     十六      日
                                   臺灣高等法院臺中分院刑事第六庭
                                         審判長法  官  李  文  雄
                                               法  官  劉  連  星
                                               法  官  陳  嘉  雄
右正本證明與原本無異。
如不服本判決應於收受送達後十日內向本院提出上訴書狀，其未敘述上訴之理由者並
得於提起上訴後十日內向本院補提理由書（均須按他造當事人之人數附繕本）。
                                               書記官  陳  信  和
中     華     民     國     九十四     年      二      月     十七      日
                                                                        Ｆ
